【裁判字號】    97,易,29
【裁判日期】    970213
【裁判案由】    毒品危害防制條例
【裁判全文】
臺灣士林地方法院刑事判決                97年度易字第29號
公  訴  人  臺灣士林地方法院檢察署檢察官
被      告  甲○○
上列被告因違反毒品危害防制條例案件，經檢察官提起公訴（96
年度毒偵字第2269號），本院於訊問被告後，被告為有罪之陳述
，經裁定認為宜以簡式審判程序審理並判決如下：
    主  文
甲○○施用第二級毒品，累犯，處有期徒刑拾月。扣案之吸食器
壹個沒收。
    事  實
一、甲○○前因施用第二級毒品安非他命案件，先後2 次經本院
    裁定送觀察、勒戒後，均認無繼續施用毒品之傾向，分別經
    臺灣士林地方法院檢察署檢察官於民國88年5 月17日、91年
    11月13日以88年度偵字第4686號、91年度毒偵字第1198號不
    起訴處分確定。嗣於92年間，因竊盜案件，經本院以92年度
    簡上字第118 號判決處有期徒刑6 月確定。後於同年間，再
    因3 犯施用毒品案件，經本院裁定令入勒戒處所施以強制戒
    治，於93年10月23日強制戒治付保護管束期滿，並由同署檢
    察官以92年度毒偵字第1075號提起公訴，經臺灣高等法院以
    93年度上易字第719 號判處有期徒刑6 月確定；同年間，另
    分別因贓物、轉讓毒品等案件，經本院分別以93年度易字第
    377 號、93年度訴字第210 號各判決處有期徒刑4 月、10月
    確定。上開施用毒品、贓物及轉讓毒品等3 案件，嗣經本院
    以94年度聲字第312 號裁定應執行有期徒刑1 年6 月確定，
    並與竊盜案件判處之有期徒刑6 月部分接續執行之結果，於
    94年9 月13日縮短刑期假釋出監，於95年3 月22日假釋期滿
    未經撤銷視為執行完畢。詎仍不知悛悔，於前案觀察勒戒、
    強制戒治執行完畢釋放後5 年內，復基於施用第二級毒品甲
    基安非他命之犯意，於96年10月9 日在臺北縣淡水鎮○○街
    180 巷7 弄11號2 樓之1 住處，以將第二級毒品甲基安非他
    命置於吸食器內燒烤後吸食煙霧之方式，施用第二級毒品甲
    基安非他命1 次，嗣於96年10月9 日（起訴書誤載為6 日）
    下午1 時30分許，經甲○○同意員警搜索其上揭住處，而當
    場扣得其所有供吸食第二級毒品甲基安非他命所用之吸食器
    1 個，且甲○○之尿液經檢驗呈甲基安非他命陽性反應，而
    查悉上情。
二、案經臺北縣政府警察局淡水分局報告臺灣士林地方法院檢察
    署檢察官偵查起訴。
    理  由
一、上揭犯罪事實，業據被告甲○○於本院準備程序中坦承不諱
    ，又被告於96年10月9 日為警查獲後採集之尿液，經送臺灣
    檢驗科技股份有限公司以氣相層析質譜儀分析法檢驗結果，
    呈甲基安非他命之陽性反應，有該公司96年11月2 日報告編
    號CH/2007/A1509 號濫用藥物尿液檢驗報告1 紙（見毒偵字
    第2269號卷第46頁）附卷可稽，並有扣案之吸食器1 個可佐
    。綜上，堪認被告之自白與事實相符，足以採信。又被告甲
    ○○前因施用第二級毒品安非他命案件，先後2 次經本院裁
    定送觀察、勒戒後，均認無繼續施用毒品之傾向，分別經臺
    灣士林地方法院檢察署檢察官於88年5 月17日、91年11月13
    日以88年度偵字第4686號、91年度毒偵字第1198號不起訴處
    分確定。嗣於92年間，再因3 犯施用毒品案件，經本院裁定
    令入勒戒處所施以強制戒治，於93年10月23日強制戒治付保
    護管束期滿，有臺灣高等法院被告前案紀錄表1 份在卷足參
    ，是被告於前案觀察、勒戒及強制戒治執行完畢釋放後，5
    年內再犯本件施用第二級毒品之罪，堪以認定，應依法論科
    。
二、核被告甲○○所為，係犯毒品危害防制條例第10條第2 項之
    施用第二級毒品罪。其持有第二級毒品安非他命進而施用，
    持有毒品之行為係施用毒品之當然手段，不另論以持有第二
    級毒品罪。查被告前有犯罪事實欄所載之有期徒刑執行完畢
    前科紀錄，有臺灣高等法院被告前案紀錄表在卷可稽，其受
    有期徒刑之執行完畢5 年內，故意再犯本案有期徒刑以上之
    罪，為累犯，應依刑法第47條第1 項之規定，加重其刑。爰
    審酌被告前因施用毒品犯行而送觀察、勒戒及強制戒治執行
    完畢，仍不知悛悔，復再度施用毒品，顯見其意志不堅，不
    能戒絕毒品，暨其犯罪動機、手段、施用毒品之時間，以及
    施用毒品為自戕行為，除對己身產生危害，並未直接侵及他
    人法益，與犯罪後坦承犯行，態度良好等一切情狀，量處如
    主文所示之刑。
三、扣案之吸食器1 個，為被告所有，且為被告持以施用安非他
    命之工具，業據被告供明在卷，屬供被告犯本案施用毒品犯
    行所用之物，爰依刑法第38條第1 項第2 款規定，併予宣告
    沒收。
據上論斷，應依刑事訴訟法第273 條之1 第1 項、第299 條第1
項前段，毒品危害防制條例第10條第2 項，刑法第11條前段、第
47條第1 項、第38條第1 項第2 款，判決如主文。
本案經檢察官莊富棋到庭執行職務。
中    華    民    國    97    年    2     月    13    日
                  刑事第七庭法  官    許碧惠
以上正本證明與原本無異。
如不服本判決，應於收受送達後10日內向本院提出上訴書狀，其
未敘述上訴之理由者並得於上訴期間屆滿後20日內向本院補提理
由書（均須按他造當事人之人數附繕本）。
                            書記官    徐仁豐
中    華    民    國    97    年    2     月    13    日
附錄
毒品危害防制條例第10條第2 項
施用第二級毒品者，處3 年以下有期徒刑。


司法院資訊處製作；財團法人民間司法改革基金會備份。
